【裁判字號】    98,消債更,243
【裁判日期】    981222
【裁判案由】    更生事件
【裁判全文】
臺灣士林地方法院民事裁定           98年度消債更字第243號
債  務  人  甲○○○○○○
上列債務人因聲請更生事件，聲請保全處分，本院裁定如下：
    主  文
聲請駁回。
    理  由
一、按法院就更生之聲請為裁定前，得因利害關係人之聲請或依
    職權，以裁定為停止對於債務人財產強制執行程序之保全處
    分，消費者債務清理條例第19條第1 項第3 款固有明文。惟
    保全處分，係於法院就更生之聲請為裁定前，為防杜債務人
    之財產減少，維持債權人間之公平受償，及使債務人有重建
    更生之機會，始有保全處分之必要，此觀諸消費者債務清理
    條例第19條立法說明即明。又債務人對於第三人之債權，係
    維持債務人及其共同生活之親屬生活所必需者，不得為強制
    執行，強制執行法第122 條亦規定甚明。
二、聲請意旨略以：伊有不能清償債務之情事，業已提出更生聲
    請於本院審理中。然伊所有之薪資債權，現遭債權人大眾商
    業銀行股份有限公司強制執行，為保障債權人間之公平受償
    、維持債務人基本生活及使債務人有重建更生之機會，爰聲
    請停止臺灣臺北地方法院98年度司執字第107134號對伊薪資
    債權強制執行程序（下稱系爭執行程序）之保全處分云云。
三、經查，依債務人提出之財產及所得資料，除其於東京都公寓
    大廈管理維護股份有限公司任職之薪資債權每月為新臺幣（
    下同）2 萬9,500 元，及名下零星持股投資外，別無其他可
    供執行之財產，債務人復已無法履行債務，始向本院聲請更
    生，足見債權人應無從於強制執行程序外，因行使債權而受
    償。且他債權人如認有必要，非不得於系爭執行程序併案聲
    請強制執行，就債務人每月薪資債權3 分之1 範圍內，按債
    權比例公平受償。換言之，債權人僅得就上開薪資債權中，
    於維持債務人及其共同生活親屬生活所必需以外部分為強制
    執行，並按比例公平受償。故於本院裁定開始更生前，難認
    有為保障債權人公平受償，而停止系爭執行程序之必要。況
    以債務人每月薪資債權僅2 萬9,500 元觀之，債權人於保全
    處分至多120 日之期間內，執行可得受償之金額甚微，停止
    系爭執行程序，對於維持債權人間公平受償亦無助益。再參
    諸強制執行法第122 條規定意旨，債務人對於第三人之薪資
    債權，本即限於非債務人及其共同生活之親屬所必需者，始
    得強制執行，若債務人及其共同生活親屬因系爭執行程序而
    無法維持基本生活，亦應循強制執行法第12條第1 項規定聲
    明異議，系爭執行程序實不致造成債務人及其共同生活親屬
    無法維持基本生活，要無阻礙債務人重建更生之機會。揆諸
    首開說明，尚無停止系爭執行程序之必要。從而，債務人聲
    請保全處分，於法未合，應予駁回。
四、爰裁定如主文。
中    華    民    國    98    年    12    月    22    日
                  民事第三庭  法      官  施月燿
上為正本係照原本作成。
如不服本裁定，應於裁定送達後10 日內，以書狀向本院提出抗告
，並繳納抗告費新臺幣1 千元。
中    華    民    國    98    年    12    月    22    日
                              書  記  官  朱亮彰

司法院資訊處製作；財團法人民間司法改革基金會備份。
